---
title: "Vorlesung"
subtitle: "Forschungsmethoden"
author: "Samuel Merk & André Epp"
date: " `r Sys.Date()`"
output:
  xaringan::moon_reader:
    lib_dir: libs
    css: xaringan-themer.css
    seal: false
    nature:
      highlightStyle: github
      highlightLines: true
      countIncrementalSlides: false
      ratio: "16:9"
      navigation:
        scroll: false
        click: false
        touch: true
editor_options: 
  chunk_output_type: console
---
class: center,  middle, hide_logo


<head>
<script src="https://kit.fontawesome.com/994a28441d.js" crossorigin="anonymous"></script>
</head>

<link rel="stylesheet" href="https://cdn.jsdelivr.net/gh/jpswalsh/academicons@1/css/academicons.min.css">


<!--<div class="my-footer"><span>Folien CC-BY verfügbar unter https://atelier-phka-merk-2020.netlify.app</span></div> 


<style>
.remark-slide-number {
  font-size: 10pt;
  margin-bottom: -11.6px;
  margin-right: 10px;
  color: red; /* white */
  opacity: 0; /* default: 0.5 */
}
</style>
--> 

```{r xaringan-themer, echo=F, warning=FALSE}
library(xaringanthemer)
library(fontawesome)
library(xaringanExtra)

extra_css <- list(
  ".cit"  = list("font-size" = "70%",
                 "color" = "#6AEE3E90"),
  ".em05" = list("font-size" ="0.5em"),
  ".em06" = list("font-size" ="0.6em"),
  ".em07" = list("font-size" ="0.7em"),
  ".em08" = list("font-size" ="0.8em"),
  ".em09" = list("font-size" ="0.9em"),
  ".em11" = list("font-size" ="1.1em"),
  ".em12" = list("font-size" ="1.2em"),
  ".em13" = list("font-size" ="1.3em"),
  ".em14" = list("font-size" ="1.4em"),
  ".em15" = list("font-size" ="1.5em"),
  ".em16" = list("font-size" ="1.6em"),
  ".em17" = list("font-size" ="1.7em"),
  ".em18" = list("font-size" ="1.8em"),
  ".em19" = list("font-size" ="1.9em"),
  ".bold" = list("font-weight" = "bold"),
  ".large" = list("font-size" = "160%"),
  ".vertmiddle" = list("vertical-align" ="middle"),
  #".lh15" = list("line-height" =  "1.5"),
  ".li" = list("line-height" =  "1.5",
               "font-size" = "160%",
               "font-weight" = "bold"),
  ".phgreen" = list("color" = "#50B32E"),
  ".phgreenlight" = list("color" = "#62DC3A"),
  ".pgl" = list("color" = "#62DC3A"),
  ".phg" = list("color" = "#8cd000"),
 # ".my-footer" = list("background-color" = "#1a1917",
 #                     "position" = "absolute",
 #                     "bottom" = "0px",
 #                     "left" = "0px",
 #                     "height" = "20px",
 #                     "width" = "100%"),
  ".my-footer span" = list("font-size" = "10pt", 
                           "color" = "#F7F8FA",
                           "position" = "absolute",
                           "left" = "15px",
                           "bottom" = "2px"),
  ".remark-slide-number" = list("bottom" = "-18px"),
  ".li" = list("line-height" =  "4"),
  ".scroll-box-18" = list("height" ="18em",
                           "overflow-y" = "scroll"),
  ".scroll-box-23" = list("height" ="23em",
                           "overflow-y" = "scroll"),
  ".hscroll-box-30" = list("width" ="23em",
                           "overflow-x" = "scroll"))

style_mono_accent_inverse(
  base_color = "#8cd000",
  white_color = "#FFFFFF",
  black_color = "#272822",
  extra_css = extra_css)

library(xaringanExtra)
use_logo(
  image_url = "https://apps.samuel-merk.de/data/PHK_2018_Logo_V1_FARBE_NUR_PH.svg",
  width = "80px",
  position = xaringanExtra::css_position(top = "1em", right = "1em")
)
```


.phg[
# Vorlesung Forschungsmethoden

<i class="fas fa-microscope fa-6x"></i>

### (Software-)Übung: Empirische Häufigkeitsverteilungen
---  
.em14[André Epp & Samuel Merk | PH Karlsruhe]]  



---
# Advanced Organizer
.em11[
* Wo stehen wir?
* Evaluation
* Wiederholende Aufgaben (<i class="ai ai-moodle"></i>oodle) in <i class="fa fa-users"></i>
* Ihre Fragen
* Beispielanalysen mit dem repräsentativen Datensatz der Allgemeinen Bevölkerungsumfrage der Sozialwissenschaften (ALLBUS)


]

---
# Wo stehen wir?
<iframe style="width:1000px;height:450px;border: 1px
solid black" src="https://app.wisemapping.com/c/maps/1210585/embed?zoom=1"> </iframe>



---
## Evaluation:
&nbsp;<br>&nbsp;<br>
.large[Bitte beantworten Sie die Frage der Veranstaltungsevaluation und beziehen Sie sich dabei nur auf den von mir ausgebrachten Teil http://bit.ly/merk022]


---
class: hide_logo
## Wiederholende Aufgaben
.large[Bitte bearbeiten Sie die »Übungsaufgaben für die Synchron-Sitzung« im aktuellen <i class="ai ai-moodle"></i>oodle-Abschnitt https://bit.ly/merk023.]
--

.pull-left[
.large[
> Methode: 🧠 - 3️⃣️ - 💬  
]

```{r, echo = F}
library(countdown)
countdown(minutes = 15, seconds = 00, left = 1, color_running_text = "#62DC3A")
```

]
--
.pull-right[
```{r, out.width="70%", fig.align='center', echo = F, message = F}
library(qrencoder)
par(mar=c(0,0,0,0))
image(qrencode_raster("http://bit.ly/merk023"), 
      asp=1, col=c("#000000", "#62DC3A"), axes=FALSE, 
      xlab="", ylab="", bg = 'transparent')
```
]

---
## Softwareübung: 
### Empirische Häufigkeitsverteilung

* Laden Sie den Querschnittsdatensatz, das Codebook und den Fragebogen des [<i class="fas fa-external-link-alt"></i> ALLBUS 2018 (Vollversion, aber nicht Kumulation, https://bit.ly/merk024)](https://www.gesis.org/allbus/download/download-querschnitte) herunter (Registrierung notwendig, wir werden den Datensatz aber noch oft nutzen)
* Öffnen Sie den Datensatz in JASP [(freier Download)](https://jasp-stats.org/download/) oder jamovi [(freier Download)](https://www.jamovi.org/download.html)
* Untersuchen Sie die empirische Häufigkeitsverteilung der Variable `di01a` (Nettoeinkommen) anhand klassischer Kennwerte (MW, Median, SD) und erstellen Sie ein Histogramm der Variable.
* Suchen Sie sich jeweils eine
    * nominale, eine
    * ordinale und eine
    * metrische Variable,    
    die Sie interessiert und untersuchen Sie deren Häufigkeitsverteilung. Verschriftlichen Sie die Ergebnisse, wie Sie es auch in einer Masterarbeit machen würden.

